【裁判字號】    97,訴,1252
【裁判日期】    980507
【裁判案由】    違反毒品危害防制條例
【裁判全文】
臺灣臺南地方法院刑事判決              97年度訴字第1252號
                                      97年度訴字第1767號
公  訴  人  臺灣臺南地方法院檢察署檢察官
被      告  徐順山
指定辯護人  本院公設辯護人余訓格
被      告  丑○○
選任辯護人  陳魁元律師
上列被告因違反毒品危害防制條例案件，經檢察官提起公訴（96
年度偵字第9754、10345號），及追加起訴（97年度偵字第11525
、12663、13432號），本院判決如下：
    主  文
徐順山連續販賣第一級毒品，累犯，處有期徒刑捌年捌月，如附
表一所示之販賣第一級毒品所得合計新臺幣捌仟伍佰元沒收之，
如全部或一部不能沒收時，以其財產抵償之；又共同連續販賣第
二級毒品，累犯，處有期徒刑陸年陸月，如附表二所示之販賣第
二級毒品所得合計新臺幣肆萬伍仟伍佰元沒收之（其中新臺幣壹
萬壹仟伍佰元與丑○○連帶沒收之），如全部或一部不能沒收時
，以其財產抵償之（其中新臺幣壹萬壹仟伍佰元，以其與丑○○
之財產連帶抵償之）；又犯如附表三所示之販賣第二級毒品共三
罪，均累犯，各處有期徒刑肆年，如附表三所示之各別販賣第二
級毒品所得新臺幣壹仟元沒收之，如全部或一部不能沒收時，均
以其財產抵償之。應執行有期徒刑壹拾柒年陸月，因販賣第一級
毒品及第二級毒品所得共計新臺幣伍萬柒仟元沒收之（其中新臺
幣壹萬壹仟伍佰元與丑○○連帶沒收之），如全部或一部不能沒
收時，以其財產抵償之（其中新臺幣壹萬壹仟伍佰元，以其與丑
○○之財產連帶抵償之）。
丑○○共同連續販賣第二級毒品，處有期徒刑伍年，如附表二編
號１至４所示之販賣第二級毒品所得合計新臺幣壹萬壹仟伍佰元
與徐順山連帶沒收之，如全部或一部不能沒收時，以其與徐順山
之財產連帶抵償之；又共同販賣第一級毒品，處有期徒刑捌年，
如附表四所示之販賣第一級毒品所得新臺幣壹仟元與寅○○連帶
沒收之，如全部或一部不能沒收時，以其與寅○○之財產連帶抵
償之；又共同販賣第二級毒品，處有期徒刑肆年貳月，如附表五
所示之販賣第二級毒品所得新臺幣壹仟元與綽號「伯仔」之成年
男子連帶沒收之，如全部或一部不能沒收時，以其與綽號「伯仔
」之成年男子之財產連帶抵償之。應執行有期徒刑壹拾貳年陸月
，如附表二編號１至４所示之販賣第二級毒品所得合計新臺幣壹
萬壹仟伍佰元與徐順山連帶沒收之，如全部或一部不能沒收時，
以其與徐順山之財產連帶抵償之；如附表四所示之販賣第一級毒
品所得新臺幣壹仟元與寅○○連帶沒收之，如全部或一部不能沒
收時，以其與寅○○之財產連帶抵償之；如附表五所示之販賣第
二級毒品所得新臺幣壹仟元與綽號「伯仔」之成年男子連帶沒收
之，如全部或一部不能沒收時，以其與綽號「伯仔」之成年男子
之財產連帶抵償之。
徐順山被訴販賣第二級毒品予寅○○部分無罪。
丑○○被訴販賣第一級毒品予寅○○及於九十五年九月間販賣第
二級毒品予庚○○部分，均無罪。
    事  實
一、徐順山前於民國八十六、八十七年間因麻藥案件，先後經法
    院判處有期徒刑五年六月、五月確定，並定應執行刑為有期
    徒刑五年九月確定，入監執行後，於八十九年七月五日縮短
    刑期假釋出監，嗣於假釋期間再犯施用毒品罪，經法院裁定
    令入勒戒處所觀察勒戒，上開假釋因而被撤銷，入監執行殘
    刑二年七月二十日，而於九十三年十月十七日縮刑期滿執行
    完畢。詎其仍不知悔改，竟意圖營利，基於販賣第一級毒品
    海洛因之概括犯意，以內裝門號0000000000號、
    0000000000號ＳＩＭ卡之行動電話為對外聯絡工
    具，自九十四年十一月中旬起至九十五年四月間止，於附表
    一所示之時間、地點，以附表一所載之方式，先後多次販賣
    海洛因予附表一所示之子○○、癸○○、乙○○，得款新臺
    幣（下同）八千五百元（販賣時間、地點、對象、次數及販
    賣所得，詳如附表一所示）。
二、徐順山另意圖營利，單獨或與其女友丑○○共同基於販賣第
    二級毒品安非他命之概括犯意聯絡，以內裝門號00000
    00000號、0000000000號ＳＩＭ卡之行動電
    話為對外聯絡工具，自九十四年九月間起至九十五年六月間
    止，於附表二所示之時間、地點，以附表二所載之分工方式
    ，先後多次單獨或共同販賣安非他命予附表二所示之子○○
    、壬○○、己○○、戊○○、丁○○，徐順山、丑○○分別
    得款四萬五千五百元及一萬一千五百元（販賣時間、地點、
    對象、次數及販賣所得，詳如附表二所示）。
三、徐順山另分別基於販賣第二級毒品安非他命以營利之犯意，
    以內裝門號0000000000號ＳＩＭ卡之行動電話為
    對外聯絡工具，於附表三所載之時間、地點及方式，以附表
    三所載之金額，分別販賣安非他命予辛○○共三次。
四、丑○○另意圖營利，與綽號「平仔」之寅○○（未據起訴）
    共同基於販賣第一級毒品海洛因之犯意聯絡，以內裝門號0
    000000000號ＳＩＭ卡之行動電話為對外聯絡工具
    ，於附表四所示之時間、地點，以附表四所載之分工方式，
    以一千元之代價，販賣海洛因予丙○○一次。
五、丑○○另意圖營利，與綽號「伯仔」、姓名不詳之成年男子
    （未據起訴）共同基於販賣第二級毒品安非他命之犯意聯絡
    ，以內裝門號0000000000號ＳＩＭ卡之行動電話
    為對外聯絡工具，於附表五所示之時間、地點，以附表五所
    載之分工方式，以一千元之代價，販賣安非他命予庚○○一
    次。
六、嗣經警依法實施通訊監察，對徐順山、丑○○所使用之00
    00000000號、0000000000號行動電話門
    號進行監聽，因而循線查悉上情。
七、案經臺南市警察局移送臺灣臺南地方法院檢察署檢察官偵查
    起訴及追加起訴。
    理  由
壹、程序部分：
一、檢察官原就被告丑○○販賣第一級毒品海洛因予證人寅○○
    、丙○○及販賣第二級毒品安非他命予證人子○○、壬○○
    、己○○、戊○○、丁○○、庚○○之犯行起訴（九十七年
    度訴字第一二五二號起訴書），嗣於本院審理中以書狀（九
    十七年度訴字第一七六七號起訴書及九十七年十一月三日補
    充理由書）追加起訴被告徐順山與被告丑○○二人共犯販賣
    第一級毒品海洛因予證人子○○；被告徐順山與丑○○二人
    共犯販賣第二級毒品安非他命予證人子○○、壬○○、己○○、戊○○、丁○○；及被告徐順山販賣第一級毒品海洛因
    予證人乙○○、癸○○、販賣第二級毒品安非他命予證人辛○○之犯行。而就被告徐順山與被告丑○○二人共犯販賣第
    一級毒品海洛因予證人子○○犯行之追加起訴部分，與原起
    訴之被告丑○○上開販賣第一級毒品犯行部分，係屬刑事訴
    訟法第七條第一、二款「被告一人犯數罪」（即被告丑○○
    犯數罪）及「被告數人共犯一罪」（即被告丑○○與追加被
    告徐順山共犯一罪）之相牽連案件；就被告徐順山與被告丑
    ○○二人共犯販賣第二級毒品安非他命予證人子○○、壬○○、己○○、戊○○、丁○○犯行之追加起訴部分，與原起
    訴之被告丑○○上開販賣第二級毒品犯行部分，係屬刑事訴
    訟法第七條第二款「被告數人共犯一罪」（即被告丑○○與
    追加被告徐順山共犯一罪）之相牽連案件；另就被告徐順山
    販賣第一級毒品海洛因予證人乙○○、癸○○及販賣第二級
    毒品安非他命予證人辛○○犯行之追加起訴部分，分別與前
    開已追加之被告徐順山販賣第一、二級毒品犯行部分，屬刑
    事訴訟法第七條第一款「被告一人犯數罪」（即追加被告徐
    順山一人犯數罪）之相牽連案件。是則檢察官所為前開訴之
    追加，依刑事訴訟法第二百六十五條之規定，係屬合法之訴
    之追加，合先敘明。
二、關於證據能力之認定：
  (一)證人寅○○於警詢之證述，係被告徐順山、丑○○以外之人
    於審判外之陳述，被告二人既然均不同意作為證據（見本院
    卷訴字一二五二號卷(二)第二三七至二三八頁），依刑事訴訟
    法第一百五十九條第一項規定及第一百五十九條之五第一項
    規定之反面解釋，原則上即不得作為本案裁判基礎之證據資
    料。檢察官又未證明證人寅○○先前於警詢中之陳述，具有
    「較可信之特別情況」及係證明本案犯罪事實存否所必要之
    證據，並不符合刑事訴訟法第一百五十九條之二例外得作為
    證據之要件規定，而無法回復其證據能力。
  (二)其餘以下所引用之具傳聞證據性質之供述或非供述證據，檢
    察官、被告二人及渠二人之辯護人於本案言詞辯論終結前，
    並未爭執其證據能力，本院審酌前開證據之作成或取得之狀
    況，並無非法或不當取證之情事，且亦無顯不可信之情況，
    並無證據力明顯過低之情形，復經本院於審判期日就上開證
    據依法進行調查、辯論，依刑事訴訟法第一百五十九條之五
    規定，均具有證據能力。
貳、有罪部分：
一、上開事實一二三，業據被告徐順山、丑○○二人於本院審理
    中坦承不諱，核與證人子○○、癸○○、乙○○、壬○○、
    、己○○、戊○○、丁○○、辛○○證述之情節相符，並有
    被告徐順山、丑○○二人共同持用之0000000000
    、0000000000號門號與前揭證人等通話之通訊監
    察譯文暨通訊監察書在卷可證，足見被告徐順山、丑○○二
    人之上開自白核與事實相符，應可採信。又就上開事實二（
    即附表二）所示犯行，證人子○○、壬○○於警詢及偵審中
    雖僅能指證渠等向被告二人購買第二級毒品安非他命之大約
    次數、金額，且證人子○○、壬○○、戊○○無法明確指證
    由被告丑○○出面交易之次數及金額；另證人己○○所指證
    由被告丑○○出面交易之次數與被告丑○○自白之次數雖不
    同，然證人之陳述因記憶有限，常隨時間之經過而有所遺忘
    ，自不能期待該等證人刻意記憶各項細節，且施用毒品之人
    因癮頭一來，急需購買毒品解癮，未解癮前之焦躁難耐，以
    致心神均傾注於搜尋毒品以供施用，無暇記憶每次毒品交易
    金額、時地或次數，及至解癮後之藥害反應，更使施用毒品
    之人無法明確記憶交易細節，是為常情，則該等證人事後所
    為回憶難免略有模糊之處，當不得因指述之細節稍有不同或
    無法明確指述交易次數等細節，即認渠等證言不足為採；再
    徵諸卷附上開通訊監察譯文內容，亦皆為被告二人所是認，
    足認該等證人所證，均信而有徵，堪以採信。惟因被告二人
    販毒次數之事實認定直接影響本院諭知犯罪所得沒收金額之
    多寡，自有加以特定之必要，而上開證人等及被告二人對此
    既因無從精確描述或無其他證據相佐，致無法為確實之認定
    ，則本院依「罪疑唯輕」之刑事法原則，乃從較有利於被告
    二人之事實認定，就各該證人歷次證詞中被告二人所自承者
    ，並參酌卷附通訊監察譯文內容，採認其中次數最少、金額
    最低者，以此最有利之原則認定被告二人販賣之時間、次數
    及計算其犯罪所得，亦即依附表二所示之時地、次數、價格
    ，作為本院論斷被告二人此部分犯罪之基礎（詳情見附表二
    所示）。
二、被告丑○○矢口否認有何事實四五（附表四、五）所示販賣
    第一級毒品予丙○○及販賣第二級毒品予庚○○之犯行，辯
    稱：她與丙○○是合資購買海洛因，另她不認識庚○○云云
    。經查：
  (一)被告丑○○與寅○○共同販賣海洛因予丙○○部分：
    1.證人丙○○於警詢及偵查中證稱：他是先用住處電話○六
      ─0000000號撥打「霞仔」（丑○○）所持用之0
      000000000號行動電話聯絡告知購買海洛因後，
      在臺南縣關廟鄉埤頭村交易，購買一千元，由一個不認識
      的人拿毒品給他，但是丑○○有在旁邊，僅交易一次，交
      易時間是譯文所示之九十五年六月九日上午，當時他錢不
      夠，將手機抵給丑○○，六月間再用一千元去向丑○○換
      回手機（見警卷第一二頁及九十六年度偵字第九五七四號
      卷第九二至九三頁）等語；嗣於本院行交互詰問時，更明
      確證稱：卷附九十五年六月九日上午十一時四十七分三十
      四秒及四十九分八秒二通譯文是他要跟對方買海洛因，當
      時他毒癮犯了，就打這支0000000000號電話買
      海洛因，因為之前他經由友人的介紹，就曾經撥打該支電
      話向丑○○買過海洛因一、二次，電話中他跟丑○○說要
      「軟的」，丑○○就叫他過去臺南縣關廟鄉埤仔頭徐順山
      住處拿，並由丑○○交付海洛因，九十五年六月九日當天
      他撥打上開電話時，係丑○○接聽，譯文中跟丑○○說要
      「拿貨」，就是要買海洛因，交易地點在臺南縣關廟鄉埤
      仔頭徐順山住處，他到上址時，是丑○○跟他接洽毒品交
      易之事，毒品是「平仔」交給他，該次成交金額是一千元
      ，錢及手機他是交給丑○○，「平仔」看起來像是在庭證
      人寅○○，證人寅○○現在比較胖（見本院一二五二號卷
      (二)第四三至四四頁及第三八、四○頁）等語。徵諸卷附下
      列二則通訊監察譯文之內容：(一)九十五年六月九日上午十
      一時四十七分三十四秒：「乙（丙○○）：你在家嗎？我
      等一下要過去找你。甲（丑○○）：要幹嘛？乙：要向你
      拿貨。甲：可我不能確定等會是否有要出去，你等一下要
      過來之前打給我。乙：山仔呢？甲：我這兒現在沒了，要
      去向人家拿。乙：要去向人家拿。甲：我叫人家過來就好
      了。乙：我只有五百元而已。甲：是喔，那我問一下好了
      。乙：好。」；(二)同日上午十一時四十九分八秒：「甲（
      丑○○）：喂好啦，你現在要過來嗎？是你自己嗎？乙（
      丙○○）：對呀。甲：好呀。」（以上譯文見九十六年度
      偵字第九五七四號卷第八五頁），與證人丙○○證稱其於
      九十五年六月九日當天打電話向被告丑○○購買一千元海
      洛因之上開購毒經過情節相符，足見證人丙○○上開證述
      與事實相符，堪予採信。
    2.雖被告丑○○辯稱其係因先前與證人丙○○有合資購買海
      洛因的情誼，才會幫證人丙○○向寅○○購買海洛因云云
      。惟查，證人丙○○歷次證述均不曾證述其曾與被告丑○○合資購買海洛因，且依其於本院審理中之結證，證人丙○○甚至證稱在九十五年六月九日之前也曾向被告丑○○
      購買過海洛因等語（此部分犯行因卷內無補強證據，而未
      據檢察官起訴），則被告丑○○所辯其與證人丙○○有合
      資購買海洛因之情誼此節是否屬實，即有可疑。況依證人
      丙○○當日與被告丑○○之上開通話內容，誠如證人丙○○所述，係其要向被告丑○○購買海洛因，因被告丑○○
      當時沒有海洛因，才會聯絡有海洛因可販賣他人之寅○○
      帶海洛因來賣給證人丙○○，在兩人對話過程中，完全未
      提及合資購買之語，是被告丑○○辯稱其係幫證人丙○○
      向寅○○購買海洛因云云，顯與卷內證據不符，不可採信
      。參以被告丑○○既供稱：「丙○○身上只有五百元及一
      支手機，剩下的五百元想以手機質押，但寅○○不收手機
      ，就跟我說丙○○是我的朋友，看在我的人情上，剩下的
      五百元先欠著，手機部分要我自己處理」（見本院一二五
      二號卷第二一八頁）等語，則憑被告丑○○與寅○○之交
      情，其大可單獨向寅○○購買海洛因或與寅○○合資向寅
      ○○之上游購買海洛因施用，何須與僅一般交情之丙○○
      合資購買？益徵被告丑○○上開所辯係屬臨訟卸責之詞，
      不足採信。
    3.被告丑○○之辯護人雖另辯稱：被告丑○○當日交給寅○○一千元，沒有賺到錢，沒有營利之意圖，與販賣之構成
      要件不符云云。惟查，寅○○與證人丙○○間並無特殊情
      誼，而海洛因價格昂貴，豈有平白無故贈與證人丙○○施
      用之理，是衡情寅○○交付海洛因予證人丙○○，應有從
      中賺取利潤。又依證人丙○○之前開證述，被告丑○○係
      在明知寅○○有在販賣海洛因之情形下，與有意購買海洛
      因之證人丙○○接洽毒品交易之事，並與證人丙○○約定
      交易地點、價格後，通知寅○○前來交付海洛因，及向證
      人丙○○收取金錢，足認被告丑○○與寅○○就販賣海洛
      因予證人丙○○之犯行有犯意之聯絡，並已參與販賣海洛
      因毒品之構成要件行為，則其自應與寅○○二人就販賣海
      洛因予證人丙○○牟利之犯行負共犯之責。
  (二)被告丑○○與綽號「伯仔」之成年男子共同販賣安非他命予
    庚○○部分：
    1.證人庚○○於本院審理中證稱：他曾跟徐順山、丑○○購
      買安非他命二、三次，最後一次打電話過去買安非他命時
      是丑○○接聽的，丑○○表示徐順山出事了，他問丑○○
      如果他要買安非他命要如何處理，丑○○說東西（指安非
      他命）在「伯仔」身上，並說「伯仔」在臺南市，就將「
      伯仔」的聯絡電話給他，由他打電話與「伯仔」約在臺南
      市政府前交易，到達現場之後，雙方併排停車搖下車窗，
      他將錢丟到對方車內，對方是一位約三、四十歲之男子，
      也將安非他命毒品丟到他車內（見本院一二五二號卷(二)第
      二二五至二二六、二二九頁）等語；且依卷附證人庚○○
      與被告丑○○之通訊監察譯文，九十五年八月三十日晚上
      七時四十八分五十六秒，證人庚○○與被告丑○○之通話
      內容如下：「乙（庚○○）：那個阿伯都不接電話。甲（
      丑○○）：無顯示號碼的電話伊都不接的。乙：哪有可能
      ，已經有叫人向伊講了。甲：不然我先打給他後你再打。
      乙：我要去哪兒調貨，去歸仁就好了。甲：你打給伯仔，
      伊在市區。乙：伯仔都不老實。甲：伊不會啦，【那是我
      的貨，放在他那兒的】。乙：那你交待就好。」（見九十
      六年度偵字第九五七四號卷第一七八、二三二頁），核與
      證人庚○○證稱：被告丑○○表示貨在「伯仔」身上，並
      給他「伯仔」的聯絡電話，由他與「伯仔」約定交易地點
      後，在臺南市政府前交易等情相符，足見證人庚○○前揭
      打電話向被告丑○○購買安非他命，由「伯仔」交付安非
      他命之證詞確屬實情。
    2.雖被告丑○○辯稱：她不認識庚○○，電話中只是敷衍證
      人云云，然倘被告丑○○無販賣安非他命予證人庚○○之
      意，只要明白表示她沒有安非他命可以賣給證人庚○○，
      何須提供「伯仔」之聯絡電話予證人庚○○？又被告丑○○之辯護人雖辯稱：被告丑○○不可能將安非他命放在「
      伯仔」，透過「伯仔」交易，只是徒增風險而已云云，惟
      依上開通訊監察譯文，被告丑○○確實在電話中表示其將
      安非他命放在「伯仔」那裏，辯護人此部分所辯，與證據
      不符，無法採信，至於被告丑○○為何將安非他命放在「
      伯仔」那裏，係其與「伯仔」就安非他命販賣方式所為之
      約定，尚難認此情形不可能存在，是辯護人此部分所辯，
      尚無法推翻卷內對被告丑○○不利之積極證據。再被告丑
      ○○之辯護人雖辯稱：被告丑○○此部分所為，充其量僅
      構成幫助販賣云云，惟查證人庚○○於本院審理時結證稱
      ：交易數量及金額，是之前電話中就與丑○○講好，地點
      是他事後再與「伯仔」約定等語（見本院一二五二號卷(二)
      第二二七頁），足見當日係被告丑○○與證人庚○○接洽
      安非他命販賣之事，僅因安非他命在「伯仔」身上，才由
      「伯仔」出面交付屬【被告丑○○所有】之安非他命，顯
      見被告丑○○並非基於幫助他人犯罪之意思，而係為自己
      販賣安非他命，只是推由「伯仔」交付安非他命給證人庚○○，是則辯護人所辯：僅構成幫助犯云云，亦與客觀事
      證不符，委無可採。
三、海洛因、安非他命等毒品，因政府查緝甚嚴，取得不易，且
    販賣之罪責極重，如無利可圖，被告徐順山、丑○○二人當
    無甘冒重罪而為之理，如附表一、附表二、附表三、附表四
    、附表五所示之買受對象與被告二人間並無特殊之情誼至親
    關係，此為被告二人所不爭執，則被告二人甘冒重典風險，
    涉險販賣毒品，當有牟利之意圖，且上開證人等於警詢或偵
    審時，分別證述渠等向被告二人購買海洛因、安非他命毒品
    時，有交付金錢，均屬有償之行為，顯見被告二人具有營利
    之意圖甚明。綜上所述，本院經比較被告二人前後供述與其
    他事證相互結合運用之可信情況擔保程度，認被告二人確分
    別有如附表一至附表五所示之販賣第一、二級毒品犯行，事
    證已臻明確，應依法論科。
四、被告徐順山為事實一（附表一）、被告徐順山與丑○○二人
    為事實二（附表二）及被告丑○○為事實四（附表四）之行
    為後，刑法部分修正條文於九十五年七月一日起生效施行（
    下稱現行刑法）；復參酌最高法院九十五年五月二十三日第
    八次刑事庭會議決議意旨，現行刑法第二條第一項之規定，
    係規範行為後法律變更所生新舊法律比較適用之準據法，於
    現行刑法施行後，應適用現行刑法第二條第一項之規定，為
    「從舊從輕」之比較。茲就本案新、舊法比較適用之結果分
    敘如下：
  (一)刑法第三十三條第五款，於修正前之規定為：「主刑之種類
    如下：五、罰金：一元以上」，現行刑法之規定則為：「主
    刑之種類如下：五、罰金：新臺幣一千元以上，以百元計算
    之」，而本件被告二人所犯毒品危害防制條例第四條第一、
    二項之罪，均得併科新臺幣，依修正前或修正後之刑法，該
    罪罰金刑之最高額並無不同，惟依修正前之刑法，最低額為
    銀元一元，若換算為新臺幣，為新臺幣三元，較修正後刑法
    罰金刑最低為新臺幣一千元為低，新舊法比較之結果，以修
    正前之規定較有利於被告二人。
  (二)刑法第二十八條原規定「二人以上共同實施犯罪之行為者，
    皆為正犯」，經修正為「二人以上共同實行犯罪之行為者，
    皆為正犯」，修正後刑法第二十八條規定之共同正犯，基於
    個人責任原則及法治國人權保障，限於直接從事構成犯罪事
    實之行為者（含共謀共同正犯），排除「陰謀共同正犯」及
    「預備共同正犯」之類型，是修正後之共同正犯之可罰性要
    件之範圍業已限縮。本件情形，被告二人所犯販賣第一、二
    級毒品罪，均非屬「陰謀共同正犯」或「預備共同正犯」之
    類型，經比較後，對被告二人並無有利之情形，應適用行為
    時法。
  (三)刑法第五十六條連續犯之規定業經刪除，則被告徐順山如事
    實一（附表一）所示之數犯罪行為，及被告徐順山、丑○○
    二人如事實二（附表二）所示之數犯罪行為，均應予分論併
    罰。此刪除雖非犯罪構成要件之變更，但顯已影響行為人刑
    罰之法律效果，自屬法律有變更，依新法第二條第一項規定
    ，比較新、舊法結果，仍應適用較有利於被告二人之行為時
    法律即舊法論以連續犯。
  (四)修正前刑法第四十七條規定「受有期徒刑之執行完畢，或受
    無期徒刑或有期徒刑一部之執行而赦免後，五年以內再犯有
    期徒刑以上之罪者，為累犯，加重本刑至二分之一」，修正
    後第四十七條第一項則規定「受徒刑之執行完畢，或一部之
    執行而赦免後，五年以內故意再犯有期徒刑以上之罪者，為
    累犯，加重本刑至二分之一」，換言之，依修正後刑法，僅
    「故意犯」始有累犯之適用。本件被告徐順山之情形，不論
    依新法或舊法，均構成累犯，新法修正並無有利被告徐順山
    ，應適用行為時法。
  (五)修正前刑法第六十四條第二項規定，死刑減輕者為無期徒刑
    或為十五年以下十二年以上有期徒刑，第六十五條第二項規
    定，無期徒刑減輕者為七年以上有期徒刑；修正後刑法第六
    十四條第二項規定，死刑減輕者為無期徒刑，第六十五條第
    二項規定，無期徒刑減輕者為二十年以下十五年以上有期徒
    刑，經比較後，以行為時法有利於被告二人。
  (六)依修正前刑法第六十八條規定罰金加減者，僅加減其最高度
    ，然修正後刑法第六十七條規定罰金加減者，其最高度及最
    低度同加減之。本件被告有罰金刑加減情形，經比較修正前
    後之規定，以修正後之刑法對被告二人有利。
  (七)至於刑法第五十九條刑之酌減之規定，雖由原所定「犯罪之
    情狀可憫恕者，得酌量減輕其刑」，修正為「犯罪之情狀顯
    可憫恕，認科以最低刑度仍嫌過重者，得酌量減輕其刑。」
    然此為法院就刑之酌減審認標準見解之明文化，僅屬文字之
    調整，其實質內容並無變動，核非刑法第二條所定之法律變
    更，自無比較適用之必要，而應逕引修正後之規定為已足（
    最高法院九十五年度第八次刑事庭會議紀錄參照）。
  (八)是就上開本件所涉與罪刑有關之各法律適用項目綜合比較結
    果，應以修法前之規定對於被告二人較為有利，本於統一性
    及整體性原則，有關上開罪刑之適用，應依刑法第二條第一
    項前段之規定，一體適用被告二人行為時即修正前刑法之規
    定論處。惟刑之酌減部分，應逕引修正後刑法第五十九條之
    條文為已足。
五、論罪科刑：
  (一)核被告徐順山如事實一（附表一）及被告丑○○如事實四（
    附表四）所為，均係犯毒品危害防制條例第四條第一項之販
    賣第一級毒品罪；被告徐順山、丑○○二人如事實二（附表
    二）及被告徐順山如事實三（附表三）、被告丑○○如事實
    五（附表五）所為，均係犯毒品危害防制條例第四條第二項
    之販賣第二級毒品罪。被告二人販賣海洛因及安非他命前後
    ，分別持有海洛因及安非他命之低度行為，應分別為販賣上
    開毒品之高度行為所吸收，均不另論罪。
  (二)被告徐順山、丑○○二人就附表二編號１至４所示販賣第二
    級毒品予子○○、壬○○、己○○、戊○○犯行；被告丑○○與寅○○就事實四（附表四）所示販賣第一級毒品予丙○○犯行；及被告丑○○與「伯仔」就事實五（附表五）所示
    販賣第二級毒品予庚○○犯行，分別有犯意之聯絡及行為之
    分擔，被告徐順山、丑○○二人及被告丑○○與寅○○二人
    上揭犯行，應各依修正前刑法第二十八條規定，論以共同正
    犯，被告丑○○與「伯仔」二人上揭犯行，應依刑法第二十
    八條規定，論以共同正犯。被告徐順山如事實一（附表一）
    所示前後多次販賣第一級毒品之犯行，及被告徐順山、丑○○二人如事實二（附表二）所示前後多次販賣第二級毒品之
    犯行，其各罪時間均緊接，手段相若，所犯構成要件均相同
    ，顯係各基於概括犯意反覆為之，均應依被告二人行為時之
    刑法第五十六條有關連續犯規定，各以一罪論，並依法加重
    其刑（法定刑死刑、無期徒刑以外部分）後，再與渠二人所
    涉犯之前揭其他犯意各別、行為互異之各犯行，予以分論併
    罰。
  (三)被告徐順山有事實欄所載之有期徒刑執行完畢紀錄，有前開
    臺灣高等法院被告前案紀錄表可按，其於有期徒刑之執行完
    畢後五年內，故意再犯本件事實一二三（附表一、附表二、
    附表三）所示之有期徒刑以上之販賣第一、二級毒品罪，為
    累犯，除法定本刑死刑及無期徒刑部分，依法不得加重，其
    事實一二所示犯行應各依修正前刑法第四十七條規定，遞加
    重其刑，其事實三所示三件犯行，則應各依刑法第四十七條
    第一項之規定加重其刑。
  (四)本件被告二人本身因有施用海洛因、安非他命之惡習，需支
    應相當花費，致思慮欠周，乃走上販毒之路，而所涉及毒品
    數量，與大盤、中盤動輒上公斤或上百萬者有別，其販賣海
    洛因、安非他命之所得僅數萬元，每次販賣之金額僅五百元
    至數千元，獲利十分有限，較之一般大盤或中盤毒梟之犯罪
    情節為輕，衡諸犯罪情狀，非無可憫，縱分別科以販賣第一
    、二級毒品之法定最低度刑無期徒刑及七年以上有期徒刑，
    尚嫌過重，爰均依刑法第五十九條規定酌減其刑，並與加重
    部分（法定刑死刑、無期徒刑以外部分），先加後減之。
  (五)爰審酌被告二人本身亦有施用毒品之習慣，當知毒品對人身
    心戕害之嚴重性，不思努力工作賺取正當酬勞，竟藉流毒他
    人牟取利益，危害社會非輕，惟念其因貪慾致罹刑章，且販
    賣之數量非多、所得利益非鉅及被告二人素行不同、二人共
    犯部分角色之差別、被告徐順山犯後於本院審理中坦承全部
    販毒犯行、被告丑○○僅坦承部分犯行等一切情狀，就被告
    徐順山、丑○○所涉犯行部分，分別量處如主文第一、二項
    所示之刑。又被告徐順山所犯如附表一、被告徐順山與丑○○二人所犯如附表二及被告丑○○所犯如附表四所示之罪，
    其犯罪時間均在新法施行前，則定被告二人上開數罪之應執
    行刑時，仍有新舊法之比較適用（最高法院九十五年第八次
    刑事庭會議決議內容參照），而刑法第五十一條第五款有關
    宣告多數有期徒刑者，定其應執行刑之上限規定，由修正前
    之「不得逾二十年」提高為「不得逾三十年」，此為影響行
    為人刑罰之法律效果，自屬法律有變更，經比較新、舊法之
    結果，以舊法規定之定應執行刑之上限為二十年對渠二人較
    為有利，故本件被告二人所處如主文第一、二項所示之罪刑
    ，應適用修正前刑法第五十一條第五款之規定，分別定其應
    執行之刑為有期徒刑十七年六月及十二年六月。
  (六)按共同正犯犯罪所得財物為現金時，因共同正犯應就全部犯
    罪結果負其責任而合併計算犯罪所得，且於全部或一部不能
    沒收時以其財產抵償之，但為避免執行時發生重複沒收、抵
    償情形，故各共同正犯之間係採「連帶沒收主義」，於裁判
    時應諭知被告共同犯罪所得之財物應與其他共同正犯「連帶
    沒收」及「連帶抵償」，不得就全體共同正犯之總所得，對
    各該共同正犯分別重複諭知沒收（最高法院九十八年度台上
    字第二二八五、一四九八、一四九一、八五○號及九十七年
    度台上字第四七三三、三三六六、二二七三號判決意旨參照
    ）。查被告徐順山如附表一、附表二、附表三所示之販賣第
    一、二級毒品所得（其中如附表二編號１至４所示之所得合
    計一萬一千五百元，係被告徐順山與丑○○共同販賣第二級
    毒品所得），應依毒品危害防制條例第十九條第一項規定，
    為主文第一項所示之「沒收」及共犯間「連帶沒收」之諭知
    ，如全部或一部不能沒收時，則如主文第一項所示之「以其
    財產抵償之」及「以其與丑○○之財產連帶抵償之」。又被
    告丑○○如附表二編號１至４、附表四、附表五所示之販賣
    第一、二級毒品所得，係分別與徐順山、寅○○、「伯仔」
    共同販毒所得，應依毒品危害防制條例第十九條第一項規定
    ，為主文第二項所示之共犯間連帶沒收之諭知，如全部或一
    部不能沒收時，則如主文第二項所示之以其與徐順山、寅○○、「伯仔」之財產分別連帶抵償之。至被告二人持以聯絡
    販毒之0000000000號及0000000000號
    ＳＩＭ卡，業已丟掉或剪掉而不存在；另被告二人裝填上開
    門號使用之手機，有一支非渠二人所有，另一支已遭被告徐
    順山摔壞而毀棄，此據被告二人供明在卷（見本院一二五二
    號卷第二四九頁），均不為沒收之諭知。再警方於九十五年
    三月九日在證人子○○位於臺南縣仁德鄉○○路一三七巷二
    八號搜索扣得之安非他命殘渣袋一個，據卷附證人子○○之
    證述，係證人子○○施用安非他命所用之物，且證人子○○
    所施用之安非他命來源非僅向被告二人購買，則在無證據證
    明上開殘渣袋所含之安非他命係被告二人販賣予證人子○○
    施用之情形下，即應認該扣案之殘渣袋與被告二人販賣第二
    級毒品犯行無關連性，不得予以宣告沒收，附此敘明。
六、被告丑○○被訴販賣海洛因予證人子○○及販賣安非他命予
    證人丁○○，應不另為無罪判決諭知之部分：
  (一)公訴意旨略以：被告丑○○另有與被告徐順山於九十四年十
    一月中旬某日共同販賣海洛因一次予證人子○○及與被告徐
    順山於九十五年六月二十七日共同販賣安非他命予證人丁○○一次之犯行，因認被告丑○○亦涉犯此部分之販賣第一、
    二級毒品罪嫌。
  (二)按犯罪事實應依證據認定之，無證據不得認定其犯罪事實，
    刑事訴訟法第一百五十四條第二項定有明文。又認定犯罪事
    實所憑之證據，雖不以直接證據為限，間接證據亦包括在內
    ，然而無論直接或間接證據，其為訴訟上之證明，須於通常
    一般之人均不致有所懷疑，而得確信其為真實之程度者，始
    得據為有罪之認定，且按刑事訴訟法第一百六十一條第一項
    規定：檢察官就被告犯罪事實，應負舉證責任，並指出證明
    之方法。因此，檢察官對於起訴之犯罪事實，應負提出證據
    及說服之實質舉證責任。倘檢察官所提出之直接證據或間接
    證據，或其所指出之證明方法，並未達到通常一般之人均不
    致有所懷疑，而得確信其為真實之程度，而有合理之懷疑存
    在、無從為有罪之確信時，自應推定被告無罪（最高法院七
    十六年台上字第四九八六號、九十二年台上字第一二八號判
    例意旨參照）。
  (三)檢察官認被告丑○○涉犯此部分犯行，無非以證人子○○、
    丁○○之證述及渠二人與被告徐順山、丑○○所共同持用之
    上開二支門號通話之通訊監察譯文為其論據。訊之被告丑○○則堅決否認涉犯此部分犯行，辯稱：她不曾販賣海洛因予
    證人子○○，也不認識丁○○等語。經查：
    1.證人子○○於警詢及偵查中係證稱：他撥打000000
      0000號電話向徐順山購買毒品，有時是徐順山接聽電
      話及送毒品來交易，有時是徐順山的女友丑○○接聽電話
      及送毒品來交易（見警卷第八頁及九十六年度偵字第九五
      七四號卷第一○頁）等語，並未證稱其與被告丑○○交易
      之毒品是海洛因，且證人子○○於本院審理時更明確證稱
      ：他於檢察官訊問時證稱撥打0000000000號電
      話向徐順山買毒品，由徐順山或丑○○接聽電話及出面交
      易，所稱的「毒品」是指安非他命（見本院一二五二號卷
      (二)第二○九頁）等語，足見被告丑○○辯稱其不曾販賣海
      洛因予證人子○○等語，尚堪採信。再觀諸卷附證人子○○與被告徐順山或丑○○之通話內容（見九十六年度偵字
      第九五七四卷第二五二至二五三頁），其中由被告丑○○
      接聽部分的通話內容，均僅能證明證人子○○有向被告丑
      ○○購買毒品，但無法證明係向被告丑○○購買海洛因，
      是卷附通訊監察譯文並無法為被告丑○○有賣海洛因予證
      人子○○之不利證明。
    2.證人丁○○於警詢及偵查中固曾證稱：他撥打00000
      00000號電話向被告徐順山購買過一次安非他命，是
      一位女孩子將毒品交給他（見警卷第二六頁及九十六年度
      偵字第九五七四號卷第四○頁）等語，惟其後於本院審理
      時證稱：他向徐順山買安非他命時，是在庭的徐順山交付
      安非他命，他不認識丑○○，印象中是徐順山和丑○○一
      起拿毒品出來，但安非他命是徐順山拿給他的，他也是將
      錢交給徐順山，他在警詢及偵查中會證稱是一名女子拿毒
      品給他，是因為當時丑○○與徐順山有一起出來交毒品（
      見本院一二五二號卷(二)第二一九頁）等語，是則證人丁○○該次向被告徐順山購買安非他命時，究竟是否被告丑○○交付毒品一節，單憑證人丁○○上開前後不一之指證，
      顯然無法證明。又觀諸卷附證人丁○○於九十五年六月二
      十七日撥打0000000000號電話與被告徐順山通
      話之通訊監察譯文內容（見九十六年度偵字第九五七四號
      卷第三○、二三○頁），亦僅能證明證人丁○○在電話中
      與被告徐順山約好要一同前往阿蓮一情，並無法證明證人
      丁○○該次與被告徐順山會面時，是由被告丑○○交付安
      非他命毒品，是檢察官此部分舉證亦無法為被告丑○○不
      利之證明。
  (四)綜上所陳，檢察官此部分所指之犯行，均屬不能證明，惟因
    檢察官認此部分如構成犯罪，與上開起訴經判決有罪之附表
    四、附表二編號１至４部分，分別具有修正前刑法第五十六
    條連續犯之裁判上一罪關係，爰均不另為無罪之諭知。
、無罪部分：
一、公訴意旨略以：(一)被告徐順山於九十五年八、九月間某日，
    在臺南縣關廟鄉埤頭村埤頭五號住處，以一千元之代價，販
    賣安非他命一小包予借居上址之寅○○一次。(二)被告丑○○
    於九十五年八月間某日，由寅○○以其000000000
    0號行動電話撥打被告丑○○所持用之000000000
    0號行動電話聯絡購買海洛因後，即在臺南縣關廟鄉埤頭村
    埤頭五號徐順山住處，以五百元之代價，販賣海洛因一小包
    予寅○○一次。(三)被告丑○○於九十五年九月間某日，由庚○○以其○六─二五六五三三號電話撥打被告丑○○所持用
    之0000000000號行動電話聯絡購買海洛因後，在
    臺南縣關廟鄉埤頭村埤頭五號徐順山住處，以五百元之代價
    ，販賣安非他命一小包予庚○○一次。因認被告徐順山、丑
    ○○二人另涉犯上開販賣第一、二級毒品罪嫌。
二、按犯罪事實應依證據認定之，無證據不得認定犯罪事實；不
    能證明被告犯罪者，應諭知無罪之判決，刑事訴訟法第一百
    五十四條第二項、第三百零一條第一項分別定有明文。又事
    實之認定，應憑證據，如未能發現相當證據，或證據不足以
    證明，自不能以推測或擬制之方法，以為裁判基礎（最高法
    院四十年台上字第八六號判例意旨參照）。且按刑事訴訟法
    第一百六十一條第一項規定：檢察官就被告犯罪事實，應負
    舉證責任，並指出證明之方法。因此，檢察官對於起訴之犯
    罪事實，應負提出證據及說服之實質舉證責任。倘其所提出
    之直接證據或間接證據，或其所指出之證明方法，並未達到
    通常一般之人均不致有所懷疑，而得確信其為真實之程度，
    而有合理之懷疑存在而無從使事實審法院得有罪之確信時，
    基於無罪推定之原則，即應為被告無罪判決之諭知（最高法
    院七十六年台上字第四九八六號、九十二年台上字第一二八
    號判例意旨參照）。末按施用毒品者，其所稱向某人購買（
    或受讓）之供述，須補強證據以擔保其供述之真實性。良以
    施用毒品者其供述之憑信性本不及於一般人，況施用毒品者
    其供出來源，因而破獲者，法律復規定得減輕其刑，其有為
    偵查機關誘導、或為邀輕典而為不實之陳述之可能，其供述
    之真實性自有合理之懷疑。是最高法院一貫之見解，認施用
    毒品者關於其向某人購買（或受讓）毒品之供述，必須補強
    證據佐證，以擔保其供述之真實性，俾貫徹刑事訴訟無罪推
    定及嚴格證明之基本原則。而所謂補強證據，指其他有關證
    明施用毒品者之關於毒品交易之供述真實性之相關證據而言
    ，必須與施用毒品者關於毒品交易之供述，具有相當程度之
    關連性，而足使一般人對施用毒品者關於毒品交易之供述，
    並無合理之懷疑存在，而得確信其為真實，始足當之（最高
    法院九十四年度台上字第二○三三號及九十八年度台上字第
    五八三、一六七一號判決意旨參照）。
三、檢察官認被告徐順山、丑○○二人涉犯上開犯行，無非以證
    人寅○○、庚○○之證述及渠二人與被告徐順山、丑○○所
    共同持用之0000000000號門號通話之通訊監察譯
    文為其論據。被告徐順山、丑○○二人則堅決否認有何此部
    分犯行，被告徐順山辯稱：他於九十五年八月三日入監所執
    行，不可能販賣安非他命給寅○○等語；被告丑○○則辯稱
    ：她沒有販賣海洛因給寅○○，也沒有販賣安非他命給庚○○等語。經查：
  (一)被告徐順山部分：
    被告徐順山於九十五年八月三日確實因案入臺灣臺南看守所
    執行羈押，嗣於同年十一月三日移臺灣臺南監獄臺南分監執
    行，直到九十六年七月十六日縮刑期滿執行完畢才出監所等
    情，有被告徐順山之臺灣高等法院被告前案紀錄表一份附卷
    可稽，足認證人寅○○於偵查中結證稱其於九十五年八、九
    月間曾向被告徐順山購買過安非他命云云（見九十六年度偵
    字第九五七四號卷第七八至七九頁），顯然不實在而不可採
    信。另卷附證人寅○○與0000000000號行動電話
    持用人之通訊監察譯文內容，均係證人寅○○與被告丑○○
    之對話，亦無法證明證人寅○○有向被告徐順山購買安非他
    命。又證人寅○○於本院經檢察官行主詰問時雖結證稱：九
    十五年四月間曾向徐順山購買安非他命一次云云（見本院一
    二五二號卷(二)第一七三至一七四頁），惟其於本院職權訊問
    時已改證稱：他沒有辦法確定是否有在九十五年四月間向徐
    順山買過安非他命，也不確定是否有在九十五年八、九月間
    向徐順山買過安非他命云云（見本院一二五二號卷(二)第一七
    六頁），是則證人寅○○之證詞顯然因記憶模糊而不具憑信
    性，尚難遽採，況縱其所稱於九十五年四月間有向被告徐順
    山購買安非他命一情為真，亦非檢察官起訴之事實，而不在
    本院審理範圍內。綜上，檢察官所提出之上開證據，均無法
    為被告徐順山此部分犯行有罪之證明，自應為無罪之推定。
  (二)被告丑○○部分：
    1.證人寅○○於偵查中雖結證稱：「九十五年八、九月間，
      有向徐順山、丑○○二人買過毒品，一次買一小包一千元
      ，我幾乎每天都會去向他們買，有時是直接去他家，有時
      打0000000000號電話給他們，這支電話他們二
      人都有在接聽」（見九十六年度偵字第九五七四號卷第七
      八頁）云云，然證人寅○○並未明確指證係向該二人買何
      種毒品，且其上開指證內容，亦與檢察官所起訴之被告丑
      ○○一人單獨販賣海洛因予證人寅○○之事實不符，是前
      開證詞並無法用來證明檢察官所起訴之此部分犯罪事實。
      況購毒者之指述本來就不能作為認定被告犯罪事實之唯一
      證據，已如前述，仍須有其他補強證據予以佐證，雖檢察
      官提出卷附證人寅○○與被告丑○○通話之通訊監察譯文
      為佐證，然渠二人之對話如下：「（九十五年八月三十日
      晚上九時十分二十八秒）乙（寅○○）：喂你在那兒？甲
      （丑○○）：在埤頭、媽廟。乙：你那兒還有貨嗎？甲：
      無啊。乙：你幫我去向小高處理。甲：要處理多少？乙：
      五百元。甲：每次都處理五百元。乙：你以為我有錢，不
      然要處理多少？甲：五百元要如何向小高處理，還要欠他
      人情，昨天向他處理東西，伊就說無東西了，後來沒向伊
      拿。乙：不然你向誰拿？甲：等一下我到埤頭再打給你。
      」；「（同日晚上九時二十二分二秒）甲：喂你來埤頭。
      乙：過去要幹什麼？甲：過來就有貨了。乙：好過去再講
      。甲：你身上的錢要，這不是我的。乙：有啦，我跟你說
      有就是有。甲：好啦！」（見九十六年度偵字第九五七四
      號卷第七三、二二八頁），觀其前後文義，似指證人寅○○打電話請被告丑○○幫忙向「小高」購買毒品，並非證
      人寅○○要向被告丑○○購買毒品之意，此從被告丑○○
      調到毒品後，還在電話中向證人寅○○表示，因毒品不是
      她所有，證人寅○○需要付錢一節，可知被告丑○○當次
      並無販賣毒品予證人寅○○之意，是則前開譯文內容並無
      法用來佐證證人寅○○之上開證詞為真實可採，本院尚難
      單憑證人寅○○片面證述，即執為不利被告丑○○認定之
      依據。
    2.證人庚○○於警詢時固曾證述：他曾於九十五年八月至九
      月間，向徐順山及丑○○購買安非他命，約二至三次，每
      次五百元至一千元不等（見九十六年度偵字第九五七四號
      卷第一七四至一七五頁）等語，然證人庚○○證述之上開
      期間，被告徐順山既已在監所，如何能與被告丑○○共同
      販賣安非他命給證人庚○○二、三次，是證人庚○○此部
      分證述，顯與事實有出入，無法遽予採信。其於偵查中固
      又證稱：九十五年九月間他打電0000000000號
      或另外一支電話，是丑○○接的，丑○○說徐順山出車禍
      ，他就問丑○○身上是否有貨，丑○○問要拿多少，他說
      過去再講，就約在徐順山家門口，他跟丑○○說要拿五百
      元，丑○○就進去拿了淨重○‧一公克的安非他命出來給
      他，他當場給丑○○五百元（見九十六年度偵字第九五七
      四號卷第一八二頁）等語，但被告徐順山是在九十五年三
      月間車禍，一直到同年五、六月間，才能不拿杖行動，
      此據被告徐順山供明在卷（見本院一二五二號卷(二)第二三
      二頁），是則證人庚○○所述其向被告丑○○購買五百元
      安非他命一節倘為真實，應係九十五年三、四月間之事，
      並非檢察官指訴之被告丑○○於九十五年九月間販賣安非
      他命予證人庚○○此一犯罪事實，是證人庚○○上開證詞
      ，亦無法用來證明檢察官此部分起訴事實，況證人庚○○
      此部分證詞，亦無任何補強證據得以佐證，參照上開說明
      ，亦無法遽採為不利於被告丑○○之認定。再證人庚○○
      於本院審理中已明確指證其最後一次向被告丑○○購買安
      非他命的時間就是九十五年八月三十日，由「伯仔」交付
      毒品的那次（見本院一二五二號卷(二)第二二九頁），益證
      檢察官起訴被告丑○○於九十五年九月間尚有販賣安非他
      命予證人庚○○此部分犯罪事實，並無任何證據得以證明
      ，依法即應為被告丑○○此部分無罪之認定。
四、綜上所述，檢察官據以認定被告徐順山、丑○○有前揭販賣
    第一、二級毒品犯行所舉之證據，因僅有購毒者之片面指述
    或有前揭合理之懷疑存在，致無從使本院獲得被告二人有罪
    之確信，基於無罪推定之原則，即應為被告二人此部分無罪
    判決之諭知。
據上論斷，應依刑事訴訟法第第二百九十九條第一項前段、第三
百零一條第一項前段，毒品危害防制條例第四條第一項、第二項
、第十九條第一項，刑法第二條第一項前段、第十一條前段、第
二十八條、第四十七條第一項、第五十九條，修正前刑法第二十
八條、第五十六條、第四十七條、第五十一條第五款，判決如主
文。
本案經檢察官甲○○到庭執行職務。
中    華    民    國    98    年    5     月    7     日
                  刑事第九庭  審判長  法  官  蔡奇秀
                                      法  官  蔡盈貞
                                      法  官  林欣玲
以上正本證明與原本無異。
如不服本判決應於收受本判決後10日內向本院提出上訴書狀，並
應敘述具體理由。如未敘述上訴理由者，應於上訴期間屆滿後20
日內向本院補提理由書狀（均須按他造當事人之人數附繕本）「
切勿逕送上級法院」。
                                      書記官  鄭佩玉
中    華    民    國    98    年    5     月    7     日
附錄本案論罪科刑法條：
毒品危害防制條例第4條第1、2項
製造、運輸、販賣第一級毒品者，處死刑或無期徒刑；處無期徒
刑者，得併科新臺幣 1 千萬元以下罰金。
製造、運輸、販賣第二級毒品者，處無期徒刑或 7 年以上有期徒
刑，得併科新臺幣 7 百萬元以下罰金。
附表一：徐順山連續販賣第一級毒品部分
┌──┬───────┬────┬───────┬────┐
│編號│販賣時間及地點│販賣對象│販賣毒品之方式│所得金額│
│    │              │        │及次數        │        │
├──┼───────┼────┼───────┼────┤
│ 1  │94年11月中旬某│ 子○○ │子○○以其0929│1,000元 │
│    │日，在徐順山位│        │386703號行動電│        │
│    │於臺南縣關廟鄉│        │話撥打徐順山持│        │
│    │埤頭村埤頭5號 │        │用之0000000000│        │
│    │住處          │        │號行動電話聯絡│        │
│    │              │        │購買第一級毒品│        │
│    │              │        │海洛因1次，約 │        │
│    │              │        │妥時間、地點及│        │
│    │              │        │交易金額後，由│        │
│    │              │        │徐順山與子○○│        │
│    │              │        │一手交錢，一手│        │
│    │              │        │交貨。        │        │
├──┼───────┼────┼───────┼────┤
│ 2  │95年3、4月間，│ 癸○○ │癸○○以其0922│1次1,000│
│    │在徐順山位於臺│        │310198號行動電│元      │
│    │南縣關廟鄉埤頭│        │話撥打徐順山持│2次2,000│
│    │村埤頭5號住處 │        │用之0000000000│元      │
│    │              │        │號行動電話聯絡│        │
│    │              │        │購買第一級毒品│        │
│    │              │        │海洛因，約妥時│        │
│    │              │        │間、地點及交易│        │
│    │              │        │金額後，由徐順│        │
│    │              │        │山與癸○○一手│        │
│    │              │        │交錢，一手交貨│        │
│    │              │        │。前後共計3 次│        │
│    │              │        │。            │        │
├──┼───────┼────┼───────┼────┤
│ 3  │95年4月間，在 │ 乙○○ │乙○○以其06-3│1次500元│
│    │徐順山位於臺南│        │114055號電話撥│2次1,000│
│    │縣關廟鄉埤頭村│        │打徐順山持用之│元      │
│    │埤頭5號住處門 │        │0000000000號行│        │
│    │口            │        │動電話聯絡購買│        │
│    │              │        │第一級毒品海洛│        │
│    │              │        │因，約妥時間、│        │
│    │              │        │地點及交易金額│        │
│    │              │        │後，由徐順山與│        │
│    │              │        │乙○○一手交錢│        │
│    │              │        │，一手交貨。前│        │
│    │              │        │後共計3次。   │        │
├──┴───────┴────┴───────┴────┤
│上開販賣第一級毒品海洛因所得合計8,500元。               │
└────────────────────────────┘
附表二：徐順山單獨或與丑○○共同連續販賣第二級毒品部分
┌──┬───┬───────┬────┬───────┬────┐
│編號│行為人│販賣時間及地點│販賣對象│販賣毒品之方式│所得金額│
│    │      │              │        │及次數        │        │
├──┼───┼───────┼────┼───────┼────┤
│ 1  │徐順山│94年10月至同年│ 子○○ │子○○以其0929│徐順山部│
│    │丑○○│11月間，在徐順│        │386703號行動電│分：    │
│    │      │山位於臺南縣關│        │話撥打徐順山、│1次8,500│
│    │      │廟鄉埤頭村埤頭│        │丑○○共同持用│元（94年│
│    │      │5號住處門口或 │        │之0000000000號│11月21日│
│    │      │臺南縣關廟鄉埤│        │行動電話聯絡購│該次）  │
│    │      │頭村埤子頭國小│        │買第二級毒品安│1次5,000│
│    │      │前            │        │非他命，由徐順│元      │
│    │      │              │        │山或丑○○接聽│1次2,000│
│    │      │              │        │，並與之約妥時│元（94年│
│    │      │              │        │間、地點及交易│11月31日│
│    │      │              │        │金額後，由徐順│該次）  │
│    │      │              │        │山或丑○○出面│2次1,500│
│    │      │              │        │與子○○一手交│元      │
│    │      │              │        │錢，一手交貨。│其餘6次 │
│    │      │              │        │前後共11次，其│均1,000 │
│    │      │              │        │中由丑○○出面│元      │
│    │      │              │        │交易者有6次， │        │
│    │      │              │        │交易金額均1,00│丑○○部│
│    │      │              │        │0元。         │分：    │
│    │      │              │        │              │6次均   │
│    │      │              │        │              │1,000元 │
│    │      │              │        │              │（丑○○│
│    │      │              │        │              │雖供認其│
│    │      │              │        │              │出面交易│
│    │      │              │        │              │10次，每│
│    │      │              │        │              │次1,000 │
│    │      │              │        │              │元，然依│
│    │      │              │        │              │罪疑唯輕│
│    │      │              │        │              │原則，既│
│    │      │              │        │              │認此部分│
│    │      │              │        │              │僅販賣予│
│    │      │              │        │              │子○○11│
│    │      │              │        │              │次，即應│
│    │      │              │        │              │認其中由│
│    │      │              │        │              │丑○○出│
│    │      │              │        │              │面交易者│
│    │      │              │        │              │，應僅有│
│    │      │              │        │              │交易金額│
│    │      │              │        │              │為1,000 │
│    │      │              │        │              │元之該6 │
│    │      │              │        │              │次。）  │
├──┼───┼───────┼────┼───────┼────┤
│ 2  │徐順山│94年9月至95年4│ 壬○○ │壬○○以其0915│徐順山部│
│    │丑○○│月間，在徐順山│        │618200號行動電│分：    │
│    │      │位於臺南縣關廟│        │話撥打徐順山、│1次1,000│
│    │      │鄉埤頭村埤頭5 │        │丑○○共同持用│元      │
│    │      │號住處        │        │之0000000000或│其餘20次│
│    │      │              │        │0000000000號行│均500元 │
│    │      │              │        │動電話聯絡購買│        │
│    │      │              │        │第二級毒品安非│丑○○部│
│    │      │              │        │他命，由徐順山│分：    │
│    │      │              │        │或丑○○接聽，│5次均500│
│    │      │              │        │並與之約妥時間│元      │
│    │      │              │        │、地點及交易金│        │
│    │      │              │        │額後，由徐順山│        │
│    │      │              │        │或丑○○出面與│        │
│    │      │              │        │壬○○一手交錢│        │
│    │      │              │        │，一手交貨。前│        │
│    │      │              │        │後共21次，其中│        │
│    │      │              │        │由丑○○出面交│        │
│    │      │              │        │易者約有5次， │        │
│    │      │              │        │該5次交易金額 │        │
│    │      │              │        │均500元。     │        │
├──┼───┼───────┼────┼───────┼────┤
│ 3  │徐順山│94年中旬至94年│ 己○○ │己○○以其0922│徐順山部│
│    │丑○○│年底，在徐順山│        │565545號行動電│分：    │
│    │      │位於臺南縣關廟│        │話撥打徐順山、│4次均   │
│    │      │鄉埤頭村埤頭5 │        │丑○○共同持用│1,000元 │
│    │      │號住處門口    │        │之0000000000或│        │
│    │      │              │        │0000000000號行│丑○○部│
│    │      │              │        │動電話聯絡購買│分：    │
│    │      │              │        │第二級毒品安非│1次1,000│
│    │      │              │        │他命，由徐順山│元      │
│    │      │              │        │或丑○○接聽，│        │
│    │      │              │        │並與之約妥時間│        │
│    │      │              │        │、地點及交易金│        │
│    │      │              │        │額後，由徐順山│        │
│    │      │              │        │或丑○○出面與│        │
│    │      │              │        │己○○一手交錢│        │
│    │      │              │        │，一手交貨。前│        │
│    │      │              │        │後共4次，其中 │        │
│    │      │              │        │由丑○○出面交│        │
│    │      │              │        │易者僅有1次。 │        │
├──┼───┼───────┼────┼───────┼────┤
│ 4  │徐順山│95年6月3日、同│ 戊○○ │戊○○以其0918│徐順山部│
│    │丑○○│年月5日、同年 │        │175462號行動電│分：    │
│    │      │月10日，在徐順│        │話撥打徐順山、│95年6月3│
│    │      │山位於臺南縣關│        │丑○○共同持用│日及同年│
│    │      │廟鄉埤頭村埤頭│        │之0000000000號│月5日之 │
│    │      │5號住處門口   │        │行動電話聯絡購│交易金額│
│    │      │              │        │買第二級毒品安│均2,000 │
│    │      │              │        │非他命，由徐順│元      │
│    │      │              │        │山或丑○○接聽│95年6月 │
│    │      │              │        │，並與之約妥時│10日該次│
│    │      │              │        │間、地點及交易│交易金額│
│    │      │              │        │金額後，由徐順│1,000元 │
│    │      │              │        │山或丑○○出面│        │
│    │      │              │        │與戊○○一手交│丑○○部│
│    │      │              │        │錢，一手交貨。│分：    │
│    │      │              │        │前後共3次，其 │95年6月5│
│    │      │              │        │中95年6月5日那│日該次  │
│    │      │              │        │次由丑○○出面│2,000元 │
│    │      │              │        │交易，金額為2,│        │
│    │      │              │        │000元。       │        │
├──┼───┼───────┼────┼───────┼────┤
│ 5  │徐順山│95年6月27日， │ 丁○○ │丁○○以其0939│1,000元 │
│    │      │在徐順山位於臺│        │043021號行動電│        │
│    │      │南縣關廟鄉埤頭│        │話撥打徐順山持│        │
│    │      │村埤頭5號住處 │        │用之0000000000│        │
│    │      │門口          │        │號行動電話聯絡│        │
│    │      │              │        │購買第二級毒品│        │
│    │      │              │        │安非他命1次， │        │
│    │      │              │        │約妥時間、地點│        │
│    │      │              │        │及交易金額後，│        │
│    │      │              │        │由徐順山與呂德│        │
│    │      │              │        │政一手交錢，一│        │
│    │      │              │        │手交貨。      │        │
├──┴───┴───────┴────┴───────┴────┤
│徐順山上開販賣第二級毒品安非他命所得合計45,500元。              │
│丑○○上開販賣第二級毒品安非他命所得合計11,500元。              │
└────────────────────────────────┘
附表三：徐順山各別販賣第二級毒品部分
┌──┬───────┬────┬───────┬────┬────────┐
│編號│販賣時間及地點│販賣對象│販賣毒品之方式│所得金額│宣     告     刑│
│    │              │        │及次數        │        │                │
├──┼───────┼────┼───────┼────┼────────┤
│ 1  │95年7月間，在 │ 辛○○ │辛○○以其0916│每次各  │徐順山販賣第二級│
│    │徐順山位於臺南│        │987519號行動電│1,000元 │毒品，累犯，處有│
│    │縣關廟鄉埤頭村│        │話撥打徐順山持│        │期徒刑肆年，販賣│
│    │埤頭5號住處門 │        │用之0000000000│        │第二級毒品所得新│
│    │口            │        │號行動電話聯絡│        │臺幣壹仟元沒收之│
│    │              │        │購買第二級毒品│        │，如全部或一部不│
│    │              │        │安非他命，約妥│        │能沒收時，以其財│
│    │              │        │時間、地點及交│        │產抵償之；又販賣│
│    │              │        │易金額後，由徐│        │第二級毒品，累犯│
│    │              │        │順山與辛○○一│        │，處有期徒刑肆年│
│    │              │        │手交錢，一手交│        │，販賣第二級毒品│
│    │              │        │貨。前後共計3 │        │所得新臺幣壹仟元│
│    │              │        │次            │        │沒收之，如全部或│
│    │              │        │              │        │一部不能沒收時，│
│    │              │        │              │        │以其財產抵償之；│
│    │              │        │              │        │又販賣第二級毒品│
│    │              │        │              │        │，累犯，處有期徒│
│    │              │        │              │        │刑肆年，販賣第二│
│    │              │        │              │        │級毒品所得新臺幣│
│    │              │        │              │        │壹仟元沒收之，如│
│    │              │        │              │        │全部或一部不能沒│
│    │              │        │              │        │收時，以其財產抵│
│    │              │        │              │        │償之。          │
└──┴───────┴────┴───────┴────┴────────┘
附表四：丑○○共同販賣第一級毒品部分
┌──┬───┬───────┬────┬───────┬────┐
│編號│行為人│販賣時間及地點│販賣對象│販賣毒品之方式│販賣次數│
│    │      │              │        │              │所得金額│
├──┼───┼───────┼────┼───────┼────┤
│ 1  │丑○○│95年6月9日，在│ 丙○○ │丙○○以其06-3│1次     │
│    │綽號「│臺南縣關廟鄉埤│        │026663號電話撥│1,000元 │
│    │平仔」│頭村埤頭5號   │        │打丑○○持用之│        │
│    │之蘇國│              │        │0000000000號行│        │
│    │進（未│              │        │動電話，表明要│        │
│    │據起訴│              │        │向丑○○購買海│        │
│    │）    │              │        │洛因，並約定至│        │
│    │      │              │        │左址取貨後，楊│        │
│    │      │              │        │顏霞即將有人要│        │
│    │      │              │        │購買海洛因之事│        │
│    │      │              │        │告知寅○○，待│        │
│    │      │              │        │丙○○依約前往│        │
│    │      │              │        │，並將交易金額│        │
│    │      │              │        │交予丑○○（吳│        │
│    │      │              │        │誠讚因現金不  │        │
│    │      │              │        │夠，僅交付500 │        │
│    │      │              │        │元，餘500元以 │        │
│    │      │              │        │手機質押予楊顏│        │
│    │      │              │        │霞）後，寅○○│        │
│    │      │              │        │即當場交付海洛│        │
│    │      │              │        │因予丙○○。  │        │
└──┴───┴───────┴────┴───────┴────┘
附表五：丑○○共同販賣第二級毒品部分
┌──┬───┬───────┬────┬───────┬────┐
│編號│行為人│販賣時間及地點│販賣對象│販賣毒品之方式│販賣次數│
│    │      │              │        │              │所得金額│
├──┼───┼───────┼────┼───────┼────┤
│ 1  │丑○○│95年8月30日， │ 庚○○ │庚○○以其06-2│1次     │
│    │綽號「│在臺南市政府前│        │565333號電話撥│1,000元 │
│    │伯仔」│面            │        │打丑○○持用之│        │
│    │之成年│              │        │0000000000號行│        │
│    │男子  │              │        │動電話，表明要│        │
│    │      │              │        │購買安非他命，│        │
│    │      │              │        │丑○○告知徐順│        │
│    │      │              │        │山已入監，須由│        │
│    │      │              │        │「伯仔」交付毒│        │
│    │      │              │        │品，並將「伯仔│        │
│    │      │              │        │」之聯絡電話告│        │
│    │      │              │        │知庚○○，再由│        │
│    │      │              │        │庚○○打電話與│        │
│    │      │              │        │「伯仔」約定交│        │
│    │      │              │        │易地點後，由「│        │
│    │      │              │        │伯仔」出面至約│        │
│    │      │              │        │定地點與庚○○│        │
│    │      │              │        │交易。        │        │
└──┴───┴───────┴────┴───────┴────┘


司法院資訊處製作；財團法人民間司法改革基金會備份。
